【裁判字號】    90,簡上,8
【裁判日期】    901023
【裁判案由】    傷害
【裁判全文】
福建金門地方法院刑事判決                              九十年度簡上字第八號
    上  訴  人  福建金門地方法院檢察署檢察官
    被上訴人即
    被      告  乙○○
右被上訴人因傷害案件，上訴人不服本院金城簡易庭九十年度城簡字第二三號中華民
國九十年四月十一日簡易判決（聲請簡易判決處刑案號：八十九年度偵字第三六一號
），提起上訴，本院管轄之第二審合議庭判決如左：
        主  文
上訴駁回。
        事實及理由
一、本院審理結果，認第一審簡易判決認事、用法及量刑均無不當，應予維持，並引
    用第一審簡易判決書及檢察官聲請簡易處刑書記載之事實、證據及理由（如附件
    ）。
二、查上訴人上訴理由略謂：被上訴人乙○○以雙手勒住告訴人甲○○頸部、又將告
    訴人拖至地板，導致告訴人咬住舌頭且呼吸困難，隨即被上訴人並以拳頭重擊告
    訴人之胸部，數分鐘後，亦以同樣手法再傷害告訴人，被上訴人連續二次勒住告
    訴人之要害，顯有致告訴人死亡之意圖，原審判決與事實不符，況原審判處被上
    訴人罰金七千元，尚嫌過輕等語。查告訴人經原審及本院多次合法傳喚未到庭，
    僅以上開事由聲請上訴人上訴具狀上訴。經查：被上訴人於本院審理中僅坦承與
    告訴人發生拉扯，堅詞否認上訴意旨所稱之殺人犯行，而國軍金門醫院八十九年
    九月二十七日告訴人之驗傷單症狀載明：前胸及左上臂疼痛、左手上臂瘀血四乘
    一點五公分、胸骨前皮膚擦傷併瘀血二成二公分及舌尖瘀血一成零點四公分以觀
    ，並無法證明被上訴人有殺人犯行，況復無其他積極證據證明被上訴人確有殺人
    之犯意。另對於犯罪被告量刑應予審酌者，依刑法第五十七條之規定，非止犯罪
    所生之損害而已，尚應審酌被告犯罪之動機、所受之刺激、與被害人平日之關係
    及犯罪後之態度。經查，被上訴人犯後態度良好，亦頗有悔意，對於傷害告訴人
    之犯行坦承不諱，並供稱：會有傷害行為，是因為急將嫂嫂的小孩送上學，且先
    前告訴人未將小孩接回來，而告訴人檔又在門口，雙方遂發生口角，始發生拉扯
    等語，顯見被上訴人犯罪當時，係受到嫂嫂小孩子就學接送事宜不順遂之刺激，
    一時失慮，始犯下本罪，被上訴人本性尚非頑劣。本院斟酌上開情節，認為原審
    量刑並無不當，上訴人以原審量刑過輕為由提起上訴，並無理由，應予駁回。
三、據上論斷，應依刑事訴訟法第四百五十五條之一第一項、第三項、第三百七十三
    條、第三百六十八條，判決如主文。
本案經檢察官林圳義到庭執行職務
中    華    民    國      九十        年      十      月      二十三  日
                                  福建金門地方法院刑事庭
                                        審判長 法官 王增瑜
                                               法官 朱中和
                                               法官 吳振富
右正本證明與原本無異。
不得上訴
                                                書記官 許永溪
中    華    民    國      九十        年      十      月     二十三   日


司法院資訊處製作；財團法人民間司法改革基金會備份。
